臺灣新北地方法院三重簡易庭小額民事判決
111年度重小字第1709號
原      告  富邦產物保險股份有限公司

法定代理人  賴榮崇
訴訟代理人  鍾富丞
          
被      告  李美掽

  
上列當事人間請求侵權行為損害賠償事件，於民國111年6月30日
言詞辯論終結，本院判決如下：
    主  文
被告應給付原告新臺幣貳萬參仟參佰伍拾貳元，及自民國一百一
十一年五月六日起至清償日止，按年息百分之五計算之利息。
原告其餘之訴駁回。
訴訟費用新臺幣壹仟元由被告負擔新臺幣肆佰伍拾捌元，餘由原
告負擔。
本判決原告勝訴部分得假執行。
    理由要領
一、過失及與有過失：按「汽車在未劃設慢車道之雙向二車道行
    駛時，應依下列規定：....。二、在劃有分向限制線之路段
    ，不得駛入來車之車道內。」「汽車交會時，應依下列規定
    ：....。五、會車相互之間隔不得少於半公尺。」道路交通
    安全規則第97條第1項第2款、第100條第5款分別定有明文。
    經查：本件交通事故發生時，肇事現場路段之監視器影像錄
    有事故發生經過，而經本院於111年6月30日言詞辯論期日當
    庭勘驗，結果認：「現場畫面是路口監視器拍攝的，現場的
    道路是兩線道，相反方向，確認被告所開的車是白色，往畫
    面右邊行駛，路口是有黃色區塊，並且有分向線，被告所駕
    車子通過路口前車身超過一部分分向線，通過路口時，對向
    行駛一部灰色的休旅車，快速通過路口，兩車在路口中心前
    發生擦撞，兩車擦撞後繼續往前行駛，該部灰色休旅車通過
    中心，畫面顯示左側車輪壓在分向線上。」等情，此有本院
    該日言詞辯論筆錄可參，復觀諸原告所承保之車號0000-00
    號自用小客貨車（下稱系爭車輛）之駕駛人黃則堯於警詢時
    陳稱：「（問：當時行車方向、車道及肇事經過情形為何？
    肇事前有無發現對方、其動態為何？當時車速為何？你車輛
    何處遭碰撞？車損為何？）答：當時我行經泰山路（往高速
    公路方向），對方在我對向，我因注意對向的公車，沒有注
    意到對方，就跟對方發生碰撞。有，距離約一部車、二部車
    距離。40-50公里/小時。左前。左前車身、輪胎。」等語；
    及被告於警詢時陳稱：「（問：當時行車方向、車道及肇事
    經過情形為何？肇事前有無發現對方、其動態為何？當時車
    速為何？你車輛何處遭碰撞？車損為何？）答：當時我行經
    泰山路（往林口方向），對方在我對向，對方突然撞我左前
    方，我的車因此打轉撞到對向車道牆。有，距離約兩個車身
    。40-50公里/小時。左前。車身多處受損。」等情，此有新
    北市政府警察局林口分局道路交通事故調查紀錄表在卷可佐
    ，足見本件事故發生之肇事經過，乃被告駕車違規跨越分向
    限制線駛入來車道，同時原告所承保之系爭車輛亦貼近分向
    限制線行駛，致兩車交會時均未保持安全之間隔而發生碰撞
    ，被告所為已違反道路交通安全規則第97條第1項第2款、第
    100條第5款之規定，系爭車輛之駕駛人黃則堯則違反同規則
    第100條第5款規定，2人就本件事故之發生同應負過失責任
    甚明。雖被告辯稱：監視器只拍到我的右前方，因為是分隔
    島的線，無法證明超過雙黃線，對方的煞車痕在我這邊，如
    果是我撞對方的車，應該是偏向他的車道，對方的煞車痕達
    30公尺，我的煞車痕是18公尺，對方的車速非常快，應該是
    超速，煞車痕是撞擊點開始的，那是中線，與輪胎是有距離
    的，那對方也是有跨越分向線等情，然觀諸卷附上開監視器
    影像、道路交通事故現場圖、事故現場照片及被告所拍攝提
    出之現場照片等資料，並不足以證明被告所述之上開情節為
    真實，且被告駕車確實違規跨越分向限制線駛入來車道，經
    本院認定如前，並有新北市政府車輛行車事故鑑定會新北車
    鑑字第0000000號鑑定意見書及新北市車輛行車事故鑑定覆
    議會新北覆議0000000鑑定覆議意見書在卷可憑，又系爭車
    輛既在規定之車速內行駛，要難認有任何超速違規情事。況
    且，事故發生後車輛之最後坐落位置，常受自身動力、煞車
    力道、對方撞擊力、行進角度等等因素綜合影響，故難以系
    爭車輛最後坐落位置判斷其是否超速。是以，被告所辯上情
    ，非可採信。
二、折舊額計算式：系爭車輛係於民國93年5月月出廠使用，有
    行車執照在卷可佐，至110年8月23日受損時，已使用逾5年
    ，而本件修復費用新臺幣（下同）51,000元（含工資31,400
    元、材料費19,600元），有估價單、統一發票在卷可憑，惟
    材料費係以新品換舊品，更新零件之折舊價差顯非必要，自
    應扣除。本院依行政院所頒「固定資產耐用年數表」及「固
    定資產折舊率表」之規定，可知非運輸業用客車、貨車之耐
    用年數為5年，依定率遞減法每年折舊千分之369，其最後一
    年之折舊額，加歷年折舊累積額，總和不得超過該資產成本
    原額之10分之9之計算結果，系爭車輛就材料修復費折舊所
    剩之殘值為10分之1即1,960元。此外，原告另支出工資31,4
    00元，毋庸折舊，故原告得請求被告賠償之修復費用共33,3
    60元（計算式：31,400元＋1,960元＝33,360）。
三、末按損害之發生或擴大，被害人與有過失者，法院得減輕賠
    償金額或免除之，民法第217條第1項定有明文。本件交通事
    故發生，被告固有過失責任，然系爭車輛之駕駛人黃則堯亦
    與有過失，已如前述，原告依前開規定即應承擔其過失責任
    。本院綜合被告、黃則堯之過失情節及相關事證，認被告之
    過失程度為10分之7，黃則堯之過失程度為10分之3，則被告
    須賠償原告之修復費用應減為23,352元（計算式：33,360元
    ×7/10＝23,352元）。
四、從而，原告依侵權行為及保險法代位權之法律關係，請求被
    告給付23,352元，及自起訴狀繕本送達翌日即111年5月6日
    起至清償日止，按年息5%計算之法定遲延利息，為有理由，
    應予准許；逾此部分之請求，則無理由，應予駁回。
五、本件原告勝訴部分，係依小額程序所為被告敗訴之判決，爰
    依職權宣告假執行；另本件訴訟費用為1,000元，併依職權
    確定由被告負擔458元，餘由原告負擔。
中　　華　　民　　國　　111 　年　　7 　　月　　20　　日
                       法  官  趙義德
以上正本係照原本作成。
如不服本判決，應於送達後20日內，向本院提出上訴狀，並表明
上訴理由（上訴理由應表明一、原判決所違背之法令及具體內容
。二、依訴訟資料可認為原判決有違背法令之具體事實。）如於
本判決宣示後送達前提起上訴者，應於判決送達後20日內補提上
訴理由書（須附繕本），如未於上訴後20日內補提合法上訴理由
書，法院得逕以裁定駁回上訴。
中　　華　　民　　國　　111 　年　　7 　　月　　20　　日
                      書記官  張裕昌